---
title: "Parasitos en aves antarticas"
author: "Alejandro Buren (CONICET-IAA)"
date: "`r format(Sys.time(), '%d %B, %Y')`"
# bibliography: hgams.bib   ## bibliographic library. Place in same folder as .Rmd
theme: jekyll-theme-slate
output:
  html_document:
  collapsed: no
  fig_caption: yes
  highlight: tango
  number_sections: yes
  smooth_scroll: yes
  theme: spacelab
  toc: yes
  toc_float: yes
---

```{r setup, include=FALSE}
knitr::opts_chunk$set(echo = TRUE)

options(scipen = 999)
options(warn = -1)

source(paste0(here::here(), "/analysis/1_ReadData_Plot.R"))
```

Este es un proyecto liderado por el Dr. Bruno Fusaro (IAA).

Los analisis se encuentran en [**este repositorio**](https://github.com/adbpatagonia/Parasitos_AvesAntarticas).

El repositorio no contiene los datos.\
Para poder replicar los analisis hay que copiar el archivo `Base_Helmintos_Aves_Antarticas.xlsx` en la carpeta `data`.

Primer borrador de mirada de los datos

# Mapa de distribucion de parasitos en la Peninsula Antartica

Mapa de la Peninsula Antartica (exclui registros fuera de la peninsula), donde la especie de parasito es representada por color de los puntos, y la prevalencia como tamaño de los puntos. Nótese que varios de los puntos se superponen

```{r map, fig.width  = 9, fig.height = 9, echo=FALSE, message=FALSE, warning=FALSE}
p.par.ant + theme(legend.position = 'bottom')
```
